【裁判字號】    98,交聲,1758
【裁判日期】    980515
【裁判案由】    違反道路交通管理處罰條例聲明異議
【裁判全文】
臺灣臺北地方法院交通事件裁定        98年度交聲字第1758號
原處分機關  臺北市交通事件裁決所
異  議  人
即受處分人    甲○○
上列異議人即受處分人因違反道路交通管理處罰條例案件，對臺
北市交通事件裁決所於中華民國九十八年五月一日所為之處分（
北市裁罰字第裁二二─一ＡＤ七二三二一四號），聲明異議，本
院裁定如下：
    主  文
異議駁回。
    理  由
一、按汽車駕駛人在設有禁止停車標誌之處所停車者，處新臺幣
    （下同）六百元以上一千二百元以下罰鍰，道路交通管理處
    罰條例第五十六條第一項第四款定有明文，又道路交通管理
    處罰條例所稱之汽車，依該條例第三條第八款規定，包括機
    器腳踏車在內。而機器腳踏車駕駛人如有上述之違規情形，
    而在舉發違反道路交通管理事件通知單上所載之應到案日期
    前到案聽候裁決，經主管機關調查後仍認定其有上開違規行
    為者，依違反道路交通管理事件統一裁罰基準表之規定，需
    對該駕駛人處以六百元之罰鍰。
二、本件異議人即受處分人甲○○於民國九十八年四月二十二日
    十一時三十五分許，將其所有車牌號碼ＡＷＫ─四０八號重
    型機車停放於設有禁止停車標誌之臺北市○○○路五六號人
    行道上，而為臺北市停車管理處人員以受處分人違反道路交
    通管理處罰條例第五十六條第一項第四款規定，依採證照片
    製作臺北市政府交通局舉發違反道路交通管理事件通知單（
    北市交停字第一ＡＤ七二三二一四號）逕行舉發，嗣受處分
    人於應到案日（即九十八年五月二十四日）前之九十八年四
    月二十二日向原處分機關申訴，經原處分機關函請舉發機關
    即臺北市停車管理處調查結果，仍認受處分人違規情形明確
    ，而於九十八年五月一日以北市裁罰字第裁二二─一ＡＤ七
    二三二一四號裁決書裁處受處分人罰鍰六百元。
三、受處分人聲明異議意旨略以：伊於九十八年四月二十二日係
    將車牌號碼ＡＷＫ─四０八號重型機車，停放於臺北市○○
    ○路五六號人行道上機車停車格內後，至附近商家購買家具
    ，伊停車同時，即發現車牌號碼ＤＱＨ─六六二號機車係違
    規停車，未料其所有上開機車竟遭不肖人士移置於該違規停
    車之車牌號碼ＤＱＨ─六六二號機車旁，導致遭臺北市停車
    管理處人員舉發違規停車，是伊並無違規停車事實，原處分
    應予撤銷云云。
四、經查：本件受處分人所有之車牌號碼ＡＷＫ─四０八號重型
    機車於九十八年四月二十二日十一時三十五分許，停放於設
    有禁止停車標誌之臺北市○○○路五六號人行道上，而為臺
    北市停車管理處人員依道路交通管理處罰條例第五十六條第
    一項第四款規定，製作臺北市政府交通局舉發違反道路交通
    管理事件通知單（北市交停字第一ＡＤ七二三二一四號）逕
    行舉發等情，為受處分人所不爭執，並有上開舉發違反道路
    交通管理事件通知單一紙在卷可證。觀諸本件舉發單位人員
    所拍攝之違規採證照片，明顯可見受處分人所有之上開車輛
    係停放於設置有「騎樓、人行道禁止停車（機慢車停放區除
    外）」之禁止停車標誌之臺北市○○○路五六號人行道上，
    且未停放在機慢車停放區，此為受處分人所不爭執，則受處
    分人確有違規停車情事自明。雖受處分人辯稱伊原本係停放
    在機慢車停放區內，係遭不詳人士移動車輛而成為採證照片
    所示違規停車之狀態，然受處分人就此點未能舉證以實其說
    ，已難遽信；再者，依採證照片所示，受處分人之機車係平
    行停放在亦屬違規停車之車牌號碼ＤＱＨ─六六二號機車旁
    邊，在受處分人之機車旁尚有二臺腳踏車，若受處分人所有
    之機車係遭人任意移置，其停放之狀態是否有可能如此整齊
    ，亦有疑問。此外，本院尚查無證據得以證明受處分人上開
    所辯為真，是尚難為有利於受處分人之認定。
五、綜上所述，本件受處分人有前揭違規行為，原處分機關依道
    路交通管理處罰條例第五十六條第一項第四款、違反道路交
    通管理事件統一裁罰基準，裁處受處分人罰鍰六百元，核無
    違誤，本件受處分人之異議為無理由，自應將其異議駁回。
六、據上論斷，應依道路交通案件處理辦法第十九條，裁定如主
    文。
中    華    民    國    98    年    5     月    15    日
                    交通法庭  法  官  劉素如
上正本證明與原本無異。
如不服本裁定，應於裁定送達後5 日內向本院提出抗告狀。
                              書記官  陳育君
中    華    民    國    98    年    5     月    15    日


司法院資訊處製作；財團法人民間司法改革基金會備份。
